臺灣高等法院刑事裁定
109年度聲字第509號
聲  請  人  臺灣高等檢察署檢察官
受  刑  人  陳詩隆  



上列聲請人因受刑人數罪併罰有二裁判以上，聲請定其應執行之
刑（聲請案號：109年度執聲字第169號），本院裁定如下：
    主  文
陳詩隆所犯如附表所示之罪，應執行有期徒刑參年拾月。
    理  由
一、聲請意旨略以：受刑人陳詩隆因偽造有價證券等數罪，先後
    經判決確定如附表，應依刑法第53條、第51條第5款規定，
    定其應執行之刑，爰依刑事訴訟法第477條第1項聲請裁定等
    語。
二、按裁判確定前犯數罪者，併合處罰之。但有下列情形之一者
    ，不在此限：一、得易科罰金之罪與不得易科罰金之罪；前
    項但書情形，受刑人請求檢察官聲請定應執行刑者，依第51
    條規定定之。並數罪併罰，宣告多數有期徒刑者，於各刑中
    之最長期以上，各刑合併之刑期以下，定其刑期，但不得逾
    30年。且數罪併罰，有二裁判以上者，依刑法第51條之規定
    ，定其應執行之刑，刑法第50條第1項但書第1款、第2項、
    第51條第5款及第53條分別定有明文。次按定應執行之刑，
    應由犯罪事實最後判決之法院檢察官聲請該法院依上開規定
    裁定之，刑事訴訟法第477條第1項亦有明定。
三、經查，受刑人因偽造有價證券等數罪，經臺灣新北地方法院
    及本院先後判處如附表所示之刑，均經分別確定在案，有各
    該判決書及本院被告前案紀錄表各1份附卷可證（見本院卷
    第14頁至第6頁、第18頁至第19頁、第20頁至第22頁、第，2
    4頁至第27頁、第28頁至第34頁、第36頁至第41頁、第42頁
    至第52頁），且受刑人所犯如附表編號2至4所示之各罪，其
    犯罪行為均係於如附表編號1所示判決確定日期（即民國102
    年11月26日）前所為，而受刑人所犯如附表編號1至3所示之
    罪，均係得易科罰金之罪，但如附表編號4所示之罪，則係
    不得易科罰金之罪，茲檢察官經受刑人請求就如附表所示各
    罪聲請合併定其應執行之刑，此有臺灣臺北地方檢察署依10
    2年1月23日修正之刑法第50條調查受刑人是否聲請定應執行
    刑調查表1紙在卷可稽（見本院卷第8頁），核與上揭規定並
    無不合。進而，檢察官就受刑人如附表所示各罪所處之刑，
    聲請最後事實審之本院定其應執行之刑（聲請書附表①編號3
    「備註」欄內漏載「編號1至3案件經新北地院以103年度聲
    字第1061號裁定應執行有期徒刑10月確定（已執畢）」等語
    ；②編號4「備註」欄內誤繕「（編號1至3定刑有期徒刑10月
    )（已執畢）」等語，皆應更正如上開各該欄內所示），本
    院審核認聲請正當，應予准許。綜上，審酌本件內部性及外
    部性界限，及受刑人所犯如附表所示各罪之犯罪類型、態樣
    、侵害法益等情狀，復就其所犯數罪為整體之非難性評價後
    ，依比例原則定其應執行之刑如主文所示。
四、末按數罪併罰中之一罪，依刑法規定得易科罰金，若因與不
    得易科之他罪併合處罰結果而不得易科罰金時，原可易科部
    分所處之刑，自亦無庸為易科折算標準之記載（司法院釋字
    第144號解釋意旨參照）。至受刑人犯應併合處罰之數罪，
    經法院以判決或裁定定其數罪之應執行刑確定者，該數罪是
    否執行完畢，均係以所定之應執行刑全部執行完畢為斷，其
    在定應執行刑之前已先執行之有期徒刑之罪，因嗣後與他罪
    合併定應執行刑，而由檢察官換發執行指揮書執行應執行刑
    者，其前已執行之有期徒刑部分，僅應予扣除，不能認為已
    執行完畢，非謂即不符數罪併罰要件。經查，受刑人所犯如
    附表編號1至3所示之罪，原雖得易科罰金，惟因與不得易科
    罰金之如附表編號4所示之罪併合處罰結果而不得易科罰金
    時，即無庸為易科罰金之記載。又如附表編號1至3所示之罪
    ，受刑人雖已於103年12月10日執行完畢，惟該罪既與如附
    表編號4所示之罪合於數罪併罰之要件，及其數罪併罰所定
    應執行之刑既然尚未全部執行完畢，則仍應就如附表所示之
    各罪合併定其應執行之刑，日後僅由檢察官於換發執行指揮
    書時，就如附表編號1至3所示之已執行完畢部分予以扣除即
    足，附此敘明。
據上論斷，應依刑事訴訟法第477條第1項，刑法第50條第1項第1
款、第2項、第53條、第51條第5款，裁定如主文。
中　　華　　民　　國　 109　　年　　2 　　月　　14　　日
                  刑事第九庭  審判長法　官  潘翠雪
                                    法　官  林庚棟
                                    法　官  葉力旗
以上正本證明與原本無異。
如不服本裁定，應於收受送達後五日內向本院提出抗告狀。
                                    書記官  王心琳
中　　華　　民　　國　　109 　年　　2 　　月　　14　　日
附表：
編         號  1 2 3 罪         名  不能安全駕駛致交通危險罪 不能安全駕駛致交通危險罪 不能安全駕駛致交通危險罪 宣    告    刑  有期徒刑5月 有期徒刑3月 有期徒刑5月 犯  罪  日  期  102年8月8日 102年9月24日 101年10月10日  偵查(自訴)機關年度案號  新北地檢102年度偵字第20586號 新北地檢102年度偵字第25099號 新北地檢102年度撤緩偵字第421號 最後事實審 法    院 新北地院 新北地院 新北地院  案    號 102年度審交易字第157號 102年度審交易字第388號 102年度審交易字第611號   判決日期 102年11月6日 102年11月11日 102年12月27日 確定判決 法    院 新北地院 新北地院 新北地院  案    號 102年度審交易字第157號 102年度審交易字第388號 102年度審交易字第611號   判決確定日期 102年11月26日 103年1月2日 103年2月6日 是否得易科罰金  是 是 是 備           註  新北地檢102年度執字第16766號 新北地檢103年度執字第1442號 新北地檢103年度執字第2846號   編號1至3案件經新北地院以103年度聲字第1061號裁定應執行有期徒刑10月確定（已執畢）                  
編         號  4 （以下空白）  罪         名  偽造有價證券   宣    告    刑  有期徒刑3年4月   犯  罪  日  期  101年6月8日    偵查(自訴)機關年度案號  臺北地檢105年度偵字第16885號   最後事實審 法    院 臺灣高院    案    號 107年度上訴字第1096號     判決日期 107年11月15日   確定判決 法    院 最高法院    案    號 108年度台上字第3393號    判決確定日期 108年10月24日   是否得易科罰金  否   備           註  臺北地檢108年度執字第8087號